臺灣臺中地方法院刑事判決　　　　　　　　　　　　九十四年度易字第一四二號
　　公　訴　人　臺灣臺中地方法院檢察署檢察官
　　被　　　告　甲○○
右列被告因毒品危害防制條例案件，經檢察官提起公訴（九十四年度毒偵字第六六三
號、第八八○號），被告於本院行準備程序時就被訴事實為有罪之陳述，經本院受命
法官聽取當事人意見後，由本院合議庭裁定以簡式審判程序判決如左：
    主  文
甲○○連續施用第二級毒品，累犯，處有期徒刑陸月；如易科罰金，以參佰元折算壹
日。
    事  實
一、甲○○（施用第一級毒品海洛因部分，另經臺灣臺中地方法院檢察署檢察官不起
    訴處分），前於民國八十八年間，因施用毒品案件，經本院於八十八年七月七日
    以八十八年度毒聲字第三九六五號裁定送勒戒處所施以觀察勒戒後，認無繼續施
    用毒品之傾向，由臺灣臺中地方法院檢察署檢察官於八十八年七月十六日以八十
    八年度偵字第一五九一二號、八十八年度偵緝字第七九二號不起訴處分確定後，
    復於八十八年間因施用第一、二級毒品案件，經本院於八十八年十二月十五日以
    八十八年度毒聲字第七二七九號裁定送觀察、勒戒後，認有繼續施用毒品之傾向
    ，由本院於八十九年一月十二日以八十九年度毒聲字第一九六號裁定送戒治處所
    施以強制戒治後，嗣經本院於八十九年八月十六日以八十九年度毒聲字第四九七
    六號裁定停止戒治，所餘戒治期間付保護管束，指揮書執畢日期為九十年一月十
    一日，期滿未經撤銷。另甲○○前於八十四年間，因肅清煙毒條例案件，經本院
    於八十五年二月二十三日以八十四年度訴字第二九○六號判決有期徒刑三年十月
    確定，經臺灣高等法院臺中分院於八十五年四月二十五日以八十五年度上訴字第
    六六三號上訴駁回確定，於八十四年間，又因違反麻醉藥品管理條例案件，經臺
    灣彰化地方法院於八十五年二月十六日以八十四年度易字第二五二五號判處有期
    徒刑四月，經臺灣高等法院臺中分院於八十五年五月十四日以八十五年度上易字
    第七八四號上訴駁回確定，再於八十六年間因違反麻醉藥品管理條例案件，經本
    院於八十六年十一月二十四日以八十六年度易字第五四四六號判決有期徒刑六月
    確定，前開三罪經接續執行，於八十七年十二月一日縮短刑期假釋付保護管束（
    縮刑期滿日期九十年八月二日），詎甲○○於前開假釋期間之八十八年間復因施
    用第一、二級毒品案件，經本院於八十九年二月二十五日以八十九年度訴字第二
    七六五號分別判處有期徒刑八月、五月，並定應執行刑為有期徒刑一年，於八十
    九年三月二十七日確定，前開假釋因遭撤銷，殘刑二年八月一日與該有期徒刑一
    年接續執行，於九十三年二月一日縮短刑期執行完畢。
二、詎甲○○仍不知悔改，復基於施用第二級毒品甲基安非他命之概括犯意，自九十
    三年十一月三十日之不詳時間起至九十四年一月二十五日下午四、五時許止，連
    續在其位於臺中市○區○○街五號之居所內等處，以將第二級毒品甲基安非他命
    少許置於吸食器內，以火加熱燒烤，使之產生白煙，再以口鼻吸入煙氣之方式，
    施用第二級毒品甲基安非他命四次，為警分別於九十三年十二月三日中午十二時
    十分許，及於九十四年一月二十六日晚上七時四十分許採尿送驗查獲。
三、案經臺中市警察局移送臺灣臺中地方法院檢察署檢察官偵查起訴。
        證據並所犯法條
一、訊據被告甲○○對於右開事實坦承不諱，其於九十三年十二月三日中午十二時許
    遭警查獲時經採其尿液送驗結果，呈現安非他命類陽性反應，經以GC/MS確認結
    果亦呈甲基安非他命反應，有詮昕科技股份有限公司九十三年十二月八日濫用藥
    物尿液檢驗報告書一份附卷可稽（臺中市警察局刑案偵查卷宗），另於九十四年
    一月二十六日晚上七時四十分許遭警查獲時經採其尿液送驗結果，呈現安非他命
    類陽性反應，經以GC/MS確認結果亦呈安非他命、甲基安非他命反應，有中山醫
    學大學附設醫院藥物濫用檢測中心九十四年二月四日濫用藥物尿液檢驗報告書一
    份附卷可稽（九十四年度毒偵字第八八○號第五三頁），足見被告自白確與事實
    相符。又被告前曾於八十八年間，因施用毒品案件，經本院於八十八年七月七日
    以八十八年度毒聲字第三九六五號裁定送勒戒處所施以觀察勒戒後，認無繼續施
    用毒品之傾向，由臺灣臺中地方法院署檢察官於八十八年七月十六日以八十八年
    度偵字第一五九一二號、八十八年度偵緝字第七九二號不起訴處分確定後，復於
    八十八年間因施用第一、二級毒品案件，經本院於八十八年十二月十五日以八十
    八年度毒聲字第七二七九號裁定送觀察、勒戒後，認有繼續施用毒品之傾向，由
本院於八十九年一月十二日以八十九年度毒聲字第一九六號裁定送戒治處所施以
    強制戒治後，嗣經本院於八十九年八月十六日以八十九年度毒聲字第四九七六號
    裁定停止戒治，所餘戒治期間付保護管束，指揮書執畢日期為九十年一月十一日
    ，期滿未經撤銷等情，有臺灣臺中地方法院檢察署刑案資料查註紀錄表及臺灣高
    等法院被告全國前案紀錄表各一紙在卷可參。被告於前開強制戒治期滿後五年內
    ，再犯本案，依毒品危害防制條例第二十三條第二項規定，被告自應受刑事制裁
    ，應依法論科。本件事證業臻明確，被告犯行至堪認定。
二、核被告甲○○所為，係犯毒品危害防制條例第十條第二項之施用第二級毒品罪。
    次第：
（一）被告持有第二級毒品之低度行為，應為施用第二級毒品之高度行為所吸收，不
      另論罪。
（二）被告先後四次施用第二級毒品犯行，時間緊接，手段相同，所犯構成要件復相
      同，顯係基於概括犯意反覆為之，為連續犯，依刑法第五十六條規定論以一罪
      ，並依法加重其刑。
（三）被告於八十四年間，因肅清煙毒條例案件，經本院於八十五年二月二十三日以
      八十四年度訴字第二九○六號判決有期徒刑三年十月確定，經臺灣高等法院臺
中分院於八十五年四月二十五日以八十五年度上訴字第六六三號上訴駁回確定
      ，於八十四年間，又因違反麻醉藥品管理條例案件，經臺灣彰化地方法院於八
      十五年二月十六日以八十四年度易字第二五二五號判處有期徒刑四月，經臺灣
      高等法院臺中分院於八十五年五月十四日以八十五年度上易字第七八四號上訴
      駁回確定，再於八十六年間因違反麻醉藥品管理條例案件，經本院於八十六年
      十一月二十四日以八十六年度易字第五四四六號判決有期徒刑六月確定，前開
      三罪經接續執行，於八十七年十二月一日縮短刑期假釋付保護管束（縮刑期滿
      日期九十年八月二日），詎被告於前開假釋期間之八十八年間復因施用第一、
      二級毒品案件，經本院於八十九年二月二十五日以八十九年度訴字第二七六五
      號分別判處有期徒刑八月、五月，並定應執行刑為有期徒刑一年，於八十九年
      三月二十七日確定，前開假釋因遭撤銷，殘刑二年八月一日與該有期徒刑一年
      接續執行，於九十三年二月一日縮短刑期執行完畢等情，有臺灣高等法院被告
      全國前案紀錄表、臺灣臺中地方法院檢察署刑案資料查註紀錄表各一份在卷可
      按，其受有期徒刑之執行完畢，五年以內再犯本件有期徒刑以上之罪，為累犯
      ，依法遞加重其刑。
（四）爰審酌被告於八十八年間，因施用毒品案件，經本院於八十八年七月七日以八
      十八年度毒聲字第三九六五號裁定送勒戒處所施以觀察勒戒後，認無繼續施用
      毒品之傾向，由臺灣臺中地方法院檢察署檢察官於八十八年七月十六日以八十
      八年度偵字第一五九一二號、八十八年度偵緝字第七九二號不起訴處分確定後
      ，復於八十八年間因施用第一、二級毒品案件，經本院於八十八年十二月十五
      日以八十八年度毒聲字第七二七九號裁定送觀察、勒戒後，認有繼續施用毒品
      之傾向，由本院於八十九年一月十二日以八十九年度毒聲字第一九六號裁定送
      戒治處所施以強制戒治後，嗣經本院於八十九年八月十六日以八十九年度毒聲
      字第四九七六號裁定停止戒治，所餘戒治期間付保護管束，指揮書執畢日期為
      九十年一月十一日，期滿未經撤銷，竟仍不知戒惕，再度違犯本件毒品危害防
      制條例第十條第二項之罪，無視於毒品對於自身健康之戕害及國家對於杜絕毒
      品犯罪之禁令；其犯罪之動機、目的單純；又施用毒品係自戕行為，犯罪手段
      平和，亦未因此而危害他人，所生損害非大；再考之其於犯後坦承犯行，態度
      良好，並參諸施用毒品者均有相當程度之成癮性及心理依賴，其犯罪心態與一
      般刑事犯罪之本質並不相同，應側重以適當之醫學治療及心理矯治處遇為宜等
      一切情狀，量處如主文所示之刑，並諭知易科罰金之折算標準，以示懲儆。
據上論斷，應依刑事訴訟法第二百七十三條之一第一項、第二百九十九條第一項前段
，毒品危害防制條例第十條第二項、第二十三條第二項，刑法第十一條前段、第五十
六條、第四十七條、第四十一條第一項前段，罰金罰緩提高標準條例第二條，判決如
主文。
本案經檢察官乙○○到庭執行職務
中    華    民    國      九十四      年      六      月      二十四日
                            臺灣臺中地方法院刑事第十二庭
                                    法  官  劉  兆  菊
右正本證明與原本無異。
如不服本判決，應於送達後十日內向本院提出上訴狀（須附繕本），上訴於臺灣高等
法院臺中分院。
                                    書記官
中    華    民    國      九十四      年      六      月      二十四    日
附錄論罪科刑法條
毒品危害防制條例第十條第二項
施用第二級毒品者，處三年以下有期徒刑。
